【裁判字號】    95,裁,1791
【裁判日期】    950817
【裁判案由】    違反道路交通管理處罰條例
【裁判全文】
最  高  行  政  法  院  裁  定
                                     95年度裁字第01791號
抗  告  人  丁○○
上列抗告人因與相對人乙○○等3人間違反道路交通管理處罰條
例事件，對於中華民國94年11月3日臺北高等行政法院94年度簡
字第559號裁定提起抗告。本院裁定如下︰
    主  文
抗告駁回。
抗告訴訟費用由抗告人負擔。
    理  由
一、本件抗告人因違反道路交通管理處罰條例事件提起行政訴訟
    ，經原裁定以：抗告人提起行政訴訟，核其訴狀未表明起訴
    之聲明及訴訟標的，經裁定命其依法於7日內補正，抗告人
    雖具狀補正，惟就訴之聲明及訴訟標的仍未表明，其起訴程
    式即屬於法不合等語，而駁回抗告人在原審之訴。
二、本件抗告意旨略謂：（一）汽車大牌未得法院判決之吊扣，
    關係車主及當事人之安全、自由及財產。又交通員警乙○○
    於法院判決前，未舉證錄影實況，而就罰單加倍增收，有斂
    財瀆職之嫌，不應不予調查即駁回抗告人之訴。（二）原裁
    定法官李得灶有具體情形足認其執行職務有偏頗之虞，是聲
    請其迴避。為此訴請廢棄原裁定。
三、本院按：起訴，應以訴狀表明當事人、起訴之聲明、訴訟標
    的及其原因事實。而原告提起之訴狀如不合程式，審判長應
    定相當期間裁定命補正，若原告逾期未補正或補正不完全，
    其起訴即屬不合程式，行政法院自應以裁定駁回之，此觀行
    政訴訟法第105條第1項及第107條第1項第10款前段規定自明
    。經查：本件抗告人向原審起訴，因訴狀未表明被告、起訴
    聲明及訴訟標的，經原審裁定命補正後，抗告人雖具狀補正
    被告為乙○○、甲○○及丙○○，惟就起訴之聲明及訴訟標
    的仍未補正，有原審卷附抗告人之行政訴訟狀及起訴補正狀
    可按；故原審以其起訴不合程式，予以裁定駁回，依上開所
    述，即無不合。抗告意旨執實體事項就原審以起訴不合程式
    予以駁回之裁定為指摘，自無可採。另依行政訴訟法第20條
    準用民事訴訟法第34條第1項規定，聲請法官迴避應向法官
    所屬法院為之；且應在訴訟事件尚未終結前為之。本件抗告
    意旨雖另聲請原裁定法官李得灶迴避，惟不僅李得灶法官並
    非本院所屬法官，且抗告人據以聲請迴避之事件亦已終結，
    抗告人並係對之提起本件抗告，故抗告人亦無對之聲請迴避
    之必要，而此更非得據以提起抗告之理由。綜上所述，本件
    抗告為無理由，應予駁回。
四、依行政訴訟法第104條、民事訴訟法第95條、第78條，裁定
    如主文。
中    華    民    國    95    年    8     月    17    日
                  第四庭審判長法  官  高  啟  燦
                              法  官  黃  璽  君
                              法  官  廖  宏  明
                              法  官  楊  惠  欽
                              法  官  林  樹  埔
以  上  正  本  證  明  與  原  本  無  異
中    華    民    國    95    年    8     月    17    日
                              書記官  張  雅  琴


司法院資訊處製作；財團法人民間司法改革基金會備份。
